---
title: "Analyzing all tags"
---

```{r}
#| echo: false
#| warning: false
#| error: false
#| message: false

library(tidyverse)
library(DBI)
library(RPostgres)
library(urltools)
library(googlesheets4)
library(MetBrewer)
library(ggforce)

source("../config/config-secret.R")
source("../config/config-graphic.R")
source("../config/config.R")


con <- dbConnect(RPostgres::Postgres(), 
                 dbname = dsn_database,
                 host = dsn_hostname, 
                 port = dsn_port,
                 user = dsn_uid, 
                 password = dsn_pwd
)

```

# Finding snippets in all tags

```{r}
#| echo: false
#| warning: false
#| error: false
#| message: false

get_domain_translation <- function(sphere_){
  df_return <- read_csv(file = paste0("../../data/helper/22-09-21-Top News Websites [AU - public] - ",sphere_," news.csv"), show_col_types = FALSE) %>% 
    mutate(cleaned_urls = domain(URL) %>% suffix_extract(.) %>% select(domain) %>% pull(.)) %>% 
    select(Name, cleaned_urls)
}

tag_colors <- c("iframe" = "#c969a1", "script" = "#ee8577", "form" = "#ffbb44", "div" = "#62929a")

get_data_opinary <- function(sphere_){
  df_opinary <- dbGetQuery(conn = con, paste0("SELECT DISTINCT s.site, s.sha1, s.crawl_date, t.tag, t.name, t.attr, t.group, t.sphere FROM sites s INNER JOIN tags_2 t ON s.sha1 = t.site WHERE t.attr ~ 'pressekompass|opinary' AND t.sphere ='", sphere_,"' AND s.of_interest = TRUE"))
}

get_data_googletag <- function(sphere_){
  df_googletag <- dbGetQuery(conn = con, paste0("SELECT DISTINCT s.site, s.sha1, s.crawl_date, t.tag, t.name, t.attr, t.group, t.sphere FROM sites s INNER JOIN tags_2 t ON s.sha1 = t.site WHERE t.attr ~ 'googletag' AND t.sphere ='", sphere_,"' AND s.of_interest = TRUE"))
}

get_data_civey <- function(sphere_){
  df_civey <- dbGetQuery(conn = con, paste0("SELECT DISTINCT s.site, s.sha1, s.crawl_date, t.tag, t.name, t.attr, t.group, t.sphere FROM sites s INNER JOIN tags_2 t ON s.sha1 = t.site WHERE t.attr ~ 'civey' AND t.sphere ='", sphere_,"' AND s.of_interest = TRUE"))
}

get_data_facebook <- function(sphere_){
  df_facebook <- dbGetQuery(conn = con, paste0("SELECT DISTINCT s.site, s.sha1, s.crawl_date, t.tag, t.name, t.attr, t.group, t.sphere FROM sites s INNER JOIN tags_2 t ON s.sha1 = t.site WHERE t.attr ~ 'facebook|^fb-|/fb-|fbcomments|fb:' AND t.sphere ='", sphere_,"' AND s.of_interest = TRUE"))
}

get_data_twitter <- function(sphere_){
  df_twitter <- dbGetQuery(conn = con, paste0("SELECT DISTINCT s.site, s.sha1, s.crawl_date, t.tag, t.name, t.attr, t.group, t.sphere FROM sites s INNER JOIN tags_2 t ON s.sha1 = t.site WHERE t.attr ~ 'twitter' AND t.sphere ='", sphere_,"' AND s.of_interest = TRUE"))
}

get_all_sites_sphere <- function(sphere_){
  dbGetQuery(conn = con, paste0("SELECT DISTINCT s.crawl_date, s.site, COUNT(s.sha1) as sites_per_day FROM sites s WHERE s.of_interest = TRUE AND s.sphere ='", sphere_, "' GROUP BY (s.crawl_date, s.site)")) %>% 
    filter(site %in% df_domains_to_analyse$cleaned_urls) %>% 
    mutate(year_month = paste0(year(crawl_date), "-", month(crawl_date), "-01") %>% ymd()) %>% #View()
    reframe(counted_sites = sum(sites_per_day), .by = c("year_month", "site"))
  }

print_heatmap <- function(df_data, snippet){
  # df_all_sites <- get_all_sites_sphere(sphere_)

  df_data %>% 
    # head(30000) %>% 
    mutate(year_month = paste0(year(crawl_date), "-", month(crawl_date), "-01") %>% ymd()) %>% 
    reframe(counted = n(), .by = c(year_month, site, tag)) %>% #View()
    left_join(., df_retranslate_domains, by = c("site" = "cleaned_urls")) %>% 
        # left_join(., df_all_sites) %>%
    # mutate(normalized = counted/counted_sites) %>% 
    ggplot(., aes(x = year_month, y = tag, fill = tag)) +#, alpha = normalized)) +
    geom_tile() +
    ggtitle(paste0("Searching ",snippet , " snippets in all tags")) + 
    facet_col(vars(Name), scales = "free", space = "free") +
    scale_x_date(date_labels = "%Y", date_breaks = "2 years", limits = c(as.Date("1998-01-01"), as.Date("2021-06-01"))) +
    scale_fill_manual(values = tag_colors) +
      theme_b03_base +theme_b03_base_typo_static + theme_b03_heatmap + theme_b03_facets + theme_b03_legend_discrete + theme_b03_panel_spacing +
    theme(axis.text.y = element_blank()) + theme_b03_timeline_faceted
}


```

## Opinary

::: panel-tabset

### German

```{r}
#| echo: false
#| warning: false
#| error: false
#| message: false
#| fig-height: 20
#| fig-width: 10

df_retranslate_domains <- get_domain_translation("German")
df_de <- get_data_opinary("German")
print_heatmap(df_de, "Opinary")

```

### International

```{r}
#| echo: false
#| warning: false
#| error: false
#| fig-height: 3
#| fig-width: 10
df_retranslate_domains <- get_domain_translation("World")
df_world <- get_data_opinary("World")
print_heatmap(df_world, "Opinary")
```

### Dutch

Im niederländischen Datensatz werden keine Spuren auf Opinary gefunden.

:::


## Civey


::: panel-tabset

### German

```{r}
#| echo: false
#| warning: false
#| error: false
#| fig-height: 10
#| fig-width: 10

df_retranslate_domains <- get_domain_translation("German")
df_de <- get_data_civey("German")
print_heatmap(df_de, "Civey")

```

### International

Keine Spuren von Civey im internationalen Korpus.


### Dutch

Keine Spuren von Civey im niederländischen Korpus.

:::

## Googletag

::: panel-tabset

### German

```{r}
#| echo: false
#| warning: false
#| error: false
#| fig-height: 33
#| fig-width: 10

df_retranslate_domains <- get_domain_translation("German")
df_de <- get_data_googletag("German")
print_heatmap(df_de, "Googletag")

```

### International

```{r}
#| echo: false
#| warning: false
#| error: false
#| fig-height: 33
#| fig-width: 10

df_retranslate_domains <- get_domain_translation("World")
df_world <- get_data_googletag("World")
print_heatmap(df_world, "Googletag")

```

### Dutch

```{r}
#| echo: false
#| warning: false
#| error: false
#| fig-height: 33
#| fig-width: 10

df_retranslate_domains <- get_domain_translation("Dutch")
df_dutch <- get_data_googletag("Dutch")
print_heatmap(df_dutch, "Googletag")

```

:::

## Facebook


::: panel-tabset

### German

```{r}
#| echo: false
#| warning: false
#| error: false
#| message: false
#| fig-height: 50
#| fig-width: 10

df_retranslate_domains <- get_domain_translation("German")

df_de <- get_data_facebook("German")
print_heatmap(df_de, "Facebook")

```

### International

```{r}
#| echo: false
#| warning: false
#| error: false
#| message: false
#| fig-height: 50
#| fig-width: 10

df_retranslate_domains <- get_domain_translation("World")
df_world <- get_data_facebook("World")
print_heatmap(df_world, "Facebook")

```

### Dutch

```{r}
#| echo: false
#| warning: false
#| error: false
#| message: false
#| fig-height: 50
#| fig-width: 10
df_retranslate_domains <- get_domain_translation("Dutch")
df_dutch <- get_data_facebook("Dutch")
print_heatmap(df_dutch, "Facebook")

```


:::

## Twitter

::: panel-tabset

### German

```{r}
#| echo: false
#| warning: false
#| error: false
#| message: false
#| fig-height: 43
#| fig-width: 10

df_retranslate_domains <- get_domain_translation("German")
df_de <- get_data_twitter("German")
print_heatmap(df_de, "Twitter")

```

### International

```{r}
#| echo: false
#| warning: false
#| error: false
#| message: false
#| fig-height: 43
#| fig-width: 10

df_retranslate_domains <- get_domain_translation("World")
df_world <- get_data_twitter("World")
print_heatmap(df_world, "Twitter")

```

### Dutch

```{r}
#| echo: false
#| warning: false
#| error: false
#| message: false
#| fig-height: 43
#| fig-width: 10

df_retranslate_domains <- get_domain_translation("Dutch")
df_dutch <- get_data_twitter("Dutch")
print_heatmap(df_dutch, "Twitter")

```

:::
