---
title: "Analyzing iframes"
---

```{r}
#| echo: false
#| warning: false
#| error: false
#| message: false

library(tidyverse)
library(DBI)
library(RPostgres)
library(urltools)
library(googlesheets4)
library(MetBrewer)
library(ggforce)

source("../config/config-secret.R")
source("../config/config-graphic.R")
source("../config/config.R")


con <- dbConnect(RPostgres::Postgres(), 
                 dbname = dsn_database,
                 host = dsn_hostname, 
                 port = dsn_port,
                 user = dsn_uid, 
                 password = dsn_pwd
)

# SPHERE_FOR_SHEET <- "German"

# retranslate_snippets <- snippets_to_search_for <- read_csv("../data/helper/23-01-13-Commenting-system-detection-patterns.csv") %>%   select("system" = `Commenting system`, "snippet" = Snippet) %>% 
#   filter(!is.na(system)) %>% select(snippet, system)
# 
# df_snippits_found <- dbGetQuery(conn = con, paste0("SELECT DISTINCT s.snippet, COUNT(s.snippet) as snippets_counted FROM snippets_2 s WHERE s.detected = 1 GROUP BY s.snippet "))
# 
# df_snippits_found %>% 
#   left_join(., retranslate_snippets) %>% 
#   select(system) %>% 
#   distinct() %>% nrow()
#   # View()

get_domain_translation <- function(sphere_){
  df_return <- read_csv(file = paste0("../../data/helper/22-09-21-Top News Websites [AU - public] - ",sphere_," news.csv"), show_col_types = FALSE) %>% 
    mutate(cleaned_urls = domain(URL) %>% suffix_extract(.) %>% select(domain) %>% pull(.)) %>% 
    select(Name, cleaned_urls)
}

get_all_sites <- function(sphere_){
  df_wanted_sites <- dbGetQuery(conn = con, paste0("SELECT DISTINCT s.crawl_date, s.site, COUNT(s.sha1) as sites_per_day FROM sites s WHERE s.of_interest = TRUE GROUP BY (s.crawl_date, s.site)")) %>% 
    # filter(site %in% df_domains_to_analyse$cleaned_urls) %>% 
    mutate(year_month = paste0(year(crawl_date), "-", month(crawl_date), "-01") %>% ymd()) %>% #View()
    reframe(counted_sites = sum(sites_per_day), .by = c("year_month", "site"))
}

get_iframe_data <- function(sphere_){
  df_iframe <- dbGetQuery(conn = con, paste0("SELECT DISTINCT s.site, s.sha1, s.crawl_date, t.tag, t.name, t.attr, t.group, t.sphere, t.missing FROM sites s INNER JOIN tags_2 t ON s.sha1 = t.site WHERE t.tag ='iframe' AND t.missing IS NULL AND t.sphere = '", sphere_, "' AND s.of_interest = TRUE"))
}

df_iframe_de <- get_iframe_data("German")
df_iframe_world <- get_iframe_data("World")
df_iframe_nl <- get_iframe_data("Dutch")

df_all_sites_de <- get_all_sites("German")
df_all_sites_world <- get_all_sites("World")
df_all_sites_nl <- get_all_sites("Dutch")

```

## Popularität von iframes

Wann werden in welchen Seiten überhaupt iframes gefunden?

:::panel-tabset

### German

```{r}
#| echo: false
#| warning: false
#| error: false
#| message: false
#| fig-height: 18
#| fig-width: 9

df_iframes_pop_de <- df_iframe_de %>% 
  filter(!is.na(group)) %>% 
  mutate(year_month = paste0(year(crawl_date), "-", month(crawl_date), "-01") %>% ymd()) %>% #View()
  reframe(counted = n(), .by=c("year_month", "site")) %>% 
  left_join(., df_all_sites_de) %>% 
  mutate(normalized = counted/counted_sites)

df_iframes_pop_de %>% 
  ggplot(., aes(x = year_month, y = 0, fill = normalized)) +
  geom_tile() +
  facet_wrap(~ site, ncol = 2) +
  scale_x_date(date_labels = "%Y") +
  scale_fill_gradientn(colors = met.brewer("Hokusai2", type="continuous"), na.value = "grey90", name = "number of snippets found per site of domain and month" ) +
  theme_b03_base +theme_b03_base_typo_static + theme_b03_heatmap + theme_b03_facets + theme_b03_legend_discrete + theme_b03_panel_spacing +
  theme(axis.text.y = element_blank())

```

### International

```{r}
#| echo: false
#| warning: false
#| error: false
#| fig-height: 18
#| fig-width: 9


df_iframes_pop_world <- df_iframe_world %>% 
  filter(!is.na(group)) %>% 
  mutate(year_month = paste0(year(crawl_date), "-", month(crawl_date), "-01") %>% ymd()) %>% #View()
  reframe(counted = n(), .by=c("year_month", "site")) %>% 
  left_join(., df_all_sites_world) %>% 
  mutate(normalized = counted/counted_sites)

df_iframes_pop_world %>% 
  ggplot(., aes(x = year_month, y = 0, fill = normalized)) +
  geom_tile() +
  facet_wrap(~ site, ncol = 2) +
  scale_x_date(date_labels = "%Y") +
  scale_fill_gradientn(colors = met.brewer("Hokusai2", type="continuous"), na.value = "grey90", name = "number of snippets found per site of domain and month" ) +
  theme_b03_base +theme_b03_base_typo_static + theme_b03_heatmap + theme_b03_facets + theme_b03_legend_discrete + theme_b03_panel_spacing +
  theme(axis.text.y = element_blank())

```

### Dutch

```{r}
#| echo: false
#| warning: false
#| error: false
#| fig-height: 18
#| fig-width: 9


df_iframes_pop_nl <- df_iframe_nl %>% 
  filter( !is.na(group)) %>% 
  mutate(year_month = paste0(year(crawl_date), "-", month(crawl_date), "-01") %>% ymd()) %>% #View()
  reframe(counted = n(), .by=c("year_month", "site")) %>% 
  left_join(., df_all_sites_nl) %>% 
  mutate(normalized = counted/counted_sites)

df_iframes_pop_nl %>% 
  ggplot(., aes(x = year_month, y = 0, fill = normalized)) +
  geom_tile() +
  facet_wrap(~ site, ncol = 2) +
  scale_x_date(date_labels = "%Y") +
  scale_fill_gradientn(colors = met.brewer("Hokusai2", type="continuous"), na.value = "grey90", name = "number of snippets found per site of domain and month" ) +
  theme_b03_base +theme_b03_base_typo_static + theme_b03_heatmap + theme_b03_facets + theme_b03_legend_discrete + theme_b03_panel_spacing +
  theme(axis.text.y = element_blank())

```

:::

## Visibility of iframes

iframes werden zu unterschiedlichen Zwecken genutzt, zum Beispiel um Werbetracker einzubinden. In einem solchen Fall sind die Attribute zu Höhe und/oder Breite auf 0 gesetzt. Werden iframes genutzt um beispielsweise youtube einzubinden, sind feste Größen hinterlegt.

learning: Suche in den tags immer mit der Abfrage, dass das Feld `missing` in der Datenbank frei sein muss.

::: panel-tabset

### German

```{r}
#| echo: false
#| warning: false
#| error: false
#| fig-height: 20
#| fig-width: 9

df_iframe_meta_de <- df_iframe_de %>% 
  filter( !is.na(group)) %>% 
  mutate(year_month = paste0(year(crawl_date), "-", month(crawl_date), "-01") %>% ymd(),
         helper = ifelse(name == "height" & attr == "0", 1, NA),
         # helper = ifelse(str_detect(attr, "width: 0; height: 0;"), 1, helper),
         helper = ifelse(str_detect(attr, "display:none;visibility:hidden"), 1, helper)
         # helper = ifelse(str_detect(attr, "googletagmanager"), 1, helper)
         ) %>% #View()
  group_by(group, sha1, crawl_date) %>% 
  arrange(group, sha1, crawl_date) %>% 
  fill(., helper, .direction = "downup") %>%
  ungroup() %>% #View()
  mutate(helper = ifelse(is.na(helper), "visible", "not visible"))

df_iframe_vis_de <- df_iframe_meta_de %>% 
  reframe(counted = n(), .by = c(site, year_month, helper)) %>%
  left_join(., df_all_sites_de) %>%
  mutate(normalized = counted/counted_sites)
  #        helper = ifelse(is.na(helper), "visible", "not visible"))
  
# df_iframe %>% 
  # filter( is.na(missing), site == "spiegel") %>% View()

df_iframe_vis_de %>% 
  ggplot(., aes(x = year_month, y = helper, fill = helper)) +
  geom_tile() +
  facet_wrap(~ site, ncol = 2) +
  scale_x_date(date_labels = "%Y") +
  # scale_fill_manual(colors = met.brewer("Hokusai2", type="discrete"), na.value = "grey90", name = "number of snippets found per site of domain and month" ) +
  theme_b03_base +theme_b03_base_typo_static + theme_b03_heatmap + theme_b03_facets + theme_b03_legend_discrete + theme_b03_panel_spacing +
  theme(axis.text.y = element_blank())

```

### International

```{r}
#| echo: false
#| warning: false
#| error: false
#| fig-height: 20
#| fig-width: 9

df_iframe_meta_world <- df_iframe_world %>% 
  filter( !is.na(group)) %>% 
  mutate(year_month = paste0(year(crawl_date), "-", month(crawl_date), "-01") %>% ymd(),
         helper = ifelse(name == "height" & attr == "0", 1, NA),
         # helper = ifelse(str_detect(attr, "width: 0; height: 0;"), 1, helper),
         helper = ifelse(str_detect(attr, "display:none;visibility:hidden"), 1, helper)
         # helper = ifelse(str_detect(attr, "googletagmanager"), 1, helper)
         ) %>% #View()
  group_by(group, sha1, crawl_date) %>% 
  arrange(group, sha1, crawl_date) %>% 
  fill(., helper, .direction = "downup") %>%
  ungroup() %>% #View()
  mutate(helper = ifelse(is.na(helper), "visible", "not visible"))

df_iframe_vis_world <- df_iframe_meta_world %>% 
  reframe(counted = n(), .by = c(site, year_month, helper)) %>%
  left_join(., df_all_sites_world) %>%
  mutate(normalized = counted/counted_sites)
  #        helper = ifelse(is.na(helper), "visible", "not visible"))
  
# df_iframe %>% 
  # filter( is.na(missing), site == "spiegel") %>% View()

df_iframe_vis_world %>% 
  ggplot(., aes(x = year_month, y = helper, fill = helper)) +
  geom_tile() +
  facet_wrap(~ site, ncol = 2) +
  scale_x_date(date_labels = "%Y") +
  # scale_fill_manual(colors = met.brewer("Hokusai2", type="discrete"), na.value = "grey90", name = "number of snippets found per site of domain and month" ) +
  theme_b03_base +theme_b03_base_typo_static + theme_b03_heatmap + theme_b03_facets + theme_b03_legend_discrete + theme_b03_panel_spacing +
  theme(axis.text.y = element_blank())

```

### Dutch

```{r}
#| echo: false
#| warning: false
#| error: false
#| fig-height: 20
#| fig-width: 9

df_iframe_meta_nl <- df_iframe_nl %>% 
  filter( !is.na(group)) %>% 
  mutate(year_month = paste0(year(crawl_date), "-", month(crawl_date), "-01") %>% ymd(),
         helper = ifelse(name == "height" & attr == "0", 1, NA),
         # helper = ifelse(str_detect(attr, "width: 0; height: 0;"), 1, helper),
         helper = ifelse(str_detect(attr, "display:none;visibility:hidden"), 1, helper)
         # helper = ifelse(str_detect(attr, "googletagmanager"), 1, helper)
         ) %>% #View()
  group_by(group, sha1, crawl_date) %>% 
  arrange(group, sha1, crawl_date) %>% 
  fill(., helper, .direction = "downup") %>%
  ungroup() %>% #View()
  mutate(helper = ifelse(is.na(helper), "visible", "not visible"))

df_iframe_vis_nl <- df_iframe_meta_nl %>% 
  reframe(counted = n(), .by = c(site, year_month, helper)) %>%
  left_join(., df_all_sites_nl) %>%
  mutate(normalized = counted/counted_sites)
  #        helper = ifelse(is.na(helper), "visible", "not visible"))
  
# df_iframe %>% 
  # filter( is.na(missing), site == "spiegel") %>% View()

df_iframe_vis_nl %>% 
  ggplot(., aes(x = year_month, y = helper, fill = helper)) +
  geom_tile() +
  facet_wrap(~ site, ncol = 2) +
  scale_x_date(date_labels = "%Y") +
  # scale_fill_manual(colors = met.brewer("Hokusai2", type="discrete"), na.value = "grey90", name = "number of snippets found per site of domain and month" ) +
  theme_b03_base +theme_b03_base_typo_static + theme_b03_heatmap + theme_b03_facets + theme_b03_legend_discrete + theme_b03_panel_spacing +
  theme(axis.text.y = element_blank())

```

:::

## Unsichtbar eingebundene iframes

In der nächsten Grafik werden die häufigsten drei URLs dargestellt, die in iframes referenziert werden.

::: panel-tabset

### German

```{r}
#| echo: false
#| warning: false
#| error: false
#| fig-height: 15
#| fig-width: 9

df_iframes_srcs_de <- df_iframe_meta_de %>%  
  filter(name == "src") %>% #View()
  mutate(attr_cleaned = case_when(
    str_detect(attr, "(^//www)|(^//)") ~ str_remove(attr, "//"),
    str_detect(attr, "^http(s)?://") ~ attr,
    TRUE ~ NA_character_
  )) %>% 
  mutate(iframe_domain = ifelse(!is.na(attr_cleaned), domain(attr_cleaned) %>% suffix_extract(.) %>% select(domain) %>% pull(.), NA),
         iframe_subdomain = ifelse(!is.na(attr_cleaned),domain(attr_cleaned) %>% suffix_extract(.) %>% select(subdomain) %>% pull(.), NA),
         domain_subdomain = paste(iframe_domain, iframe_subdomain, sep = "_")) %>% #View()
         # helper = ifelse(is.na(helper), "visible", "not visible"),
         # helper = ifelse(iframe_domains == "googletagmanager", "not visible", helper)) %>% View()
  reframe(counted = n(), .by = c(site, year_month, helper, domain_subdomain))
  
most_famous_de <- df_iframes_srcs_de %>% filter(helper == "not visible") %>% reframe(counted = sum(counted), .by = "domain_subdomain") %>% arrange(desc(counted)) %>% head(3)

df_iframes_srcs_de %>%
  filter(domain_subdomain %in% most_famous_de$domain_subdomain) %>% 
  ggplot(., aes(x = year_month, y = domain_subdomain, fill = domain_subdomain)) +
  geom_tile() +
  facet_wrap(~ site, ncol = 2) +
  scale_x_date(date_labels = "%Y") +
  # scale_fill_manual(colors = met.brewer("Hokusai2", type="discrete"), na.value = "grey90", name = "number of snippets found per site of domain and month" ) +
  theme_b03_base +theme_b03_base_typo_static + theme_b03_heatmap + theme_b03_facets + theme_b03_legend_discrete + theme_b03_panel_spacing +
  theme(axis.text.y = element_blank())

```

### International

```{r}
#| echo: false
#| warning: false
#| error: false
#| fig-height: 15
#| fig-width: 9

df_iframes_srcs_world <- df_iframe_meta_world %>%  
  filter(name == "src") %>% #View()
  mutate(attr_cleaned = case_when(
    str_detect(attr, "(^//www)|(^//)") ~ str_remove(attr, "//"),
    str_detect(attr, "^http(s)?://") ~ attr,
    TRUE ~ NA_character_
  )) %>% 
  mutate(iframe_domain = ifelse(!is.na(attr_cleaned), domain(attr_cleaned) %>% suffix_extract(.) %>% select(domain) %>% pull(.), NA),
         iframe_subdomain = ifelse(!is.na(attr_cleaned),domain(attr_cleaned) %>% suffix_extract(.) %>% select(subdomain) %>% pull(.), NA),
         domain_subdomain = paste(iframe_domain, iframe_subdomain, sep = "_")) %>% #View()
         # helper = ifelse(is.na(helper), "visible", "not visible"),
         # helper = ifelse(iframe_domains == "googletagmanager", "not visible", helper)) %>% View()
  reframe(counted = n(), .by = c(site, year_month, helper, domain_subdomain))
  
most_famous_world <- df_iframes_srcs_de %>% filter(helper == "not visible") %>% reframe(counted = sum(counted), .by = "domain_subdomain") %>% arrange(desc(counted)) %>% head(3)

df_iframes_srcs_world %>%
  filter(domain_subdomain %in% most_famous_de$domain_subdomain) %>% 
  ggplot(., aes(x = year_month, y = domain_subdomain, fill = domain_subdomain)) +
  geom_tile() +
  facet_wrap(~ site, ncol = 2) +
  scale_x_date(date_labels = "%Y") +
  # scale_fill_manual(colors = met.brewer("Hokusai2", type="discrete"), na.value = "grey90", name = "number of snippets found per site of domain and month" ) +
  theme_b03_base +theme_b03_base_typo_static + theme_b03_heatmap + theme_b03_facets + theme_b03_legend_discrete + theme_b03_panel_spacing +
  theme(axis.text.y = element_blank())

```

### Dutch

```{r}
#| echo: false
#| warning: false
#| error: false
#| fig-height: 15
#| fig-width: 9

df_iframes_srcs_nl <- df_iframe_meta_nl %>%  
  filter(name == "src") %>% #View()
  mutate(attr_cleaned = case_when(
    str_detect(attr, "(^//www)|(^//)") ~ str_remove(attr, "//"),
    str_detect(attr, "^http(s)?://") ~ attr,
    TRUE ~ NA_character_
  )) %>% 
  mutate(iframe_domain = ifelse(!is.na(attr_cleaned), domain(attr_cleaned) %>% suffix_extract(.) %>% select(domain) %>% pull(.), NA),
         iframe_subdomain = ifelse(!is.na(attr_cleaned),domain(attr_cleaned) %>% suffix_extract(.) %>% select(subdomain) %>% pull(.), NA),
         domain_subdomain = paste(iframe_domain, iframe_subdomain, sep = "_")) %>% #View()
         # helper = ifelse(is.na(helper), "visible", "not visible"),
         # helper = ifelse(iframe_domains == "googletagmanager", "not visible", helper)) %>% View()
  reframe(counted = n(), .by = c(site, year_month, helper, domain_subdomain))
  
most_famous__nl <- df_iframes_srcs_nl %>% filter(helper == "not visible") %>% reframe(counted = sum(counted), .by = "domain_subdomain") %>% arrange(desc(counted)) %>% head(3)

df_iframes_srcs_nl %>%
  filter(domain_subdomain %in% most_famous_de$domain_subdomain) %>% 
  ggplot(., aes(x = year_month, y = domain_subdomain, fill = domain_subdomain)) +
  geom_tile() +
  facet_wrap(~ site, ncol = 2) +
  scale_x_date(date_labels = "%Y") +
  # scale_fill_manual(colors = met.brewer("Hokusai2", type="discrete"), na.value = "grey90", name = "number of snippets found per site of domain and month" ) +
  theme_b03_base +theme_b03_base_typo_static + theme_b03_heatmap + theme_b03_facets + theme_b03_legend_discrete + theme_b03_panel_spacing +
  theme(axis.text.y = element_blank())

```

:::

#### Alle URLs unsichtbarer iframes

::: panel-tabset

#####German

```{r}
#| echo: false
#| warning: false
#| error: false


DT::datatable(df_iframes_srcs_de %>% filter(helper == "not visible") %>% reframe(counted = sum(counted), .by = "domain_subdomain") %>% arrange(desc(counted)))

```

##### International

```{r}
#| echo: false
#| warning: false
#| error: false


DT::datatable(df_iframes_srcs_world %>% filter(helper == "not visible") %>% reframe(counted = sum(counted), .by = "domain_subdomain") %>% arrange(desc(counted)))

```

#####Dutch

```{r}
#| echo: false
#| warning: false
#| error: false


DT::datatable(df_iframes_srcs_nl %>% filter(helper == "not visible") %>% reframe(counted = sum(counted), .by = "domain_subdomain") %>% arrange(desc(counted)))

```

:::

### Sichtbare iframes

Es sind so viele verschiedene URLs, dass jede Darstellung schwierig wird. Deswegen ist hier auch wieder ein Filter eingebaut: dargestellt werden nur solche URLs, die über all die Jahre mindestens 50mal vorkommen. Es sind auch noch interessante URLs dabei, die seltener vorkommen, gerade dann, wenn die Werbe-URLs interessant werden. Das als Merkzettel hier eingefügt.

#### Erste Hälfte der Seiten

:::panel-tabset

#### German

```{r}
#| echo: false
#| warning: false
#| error: false
#| message: false
#| fig-height: 42
#| fig-width: 10

# fig-height: 42
most_famous_visible_de <- df_iframes_srcs_de %>% filter(helper == "visible") %>% reframe(counted = sum(counted), .by = "domain_subdomain") %>% arrange(desc(counted)) %>% filter(counted > 49)
# 
most_famous_visible_for_color <- most_famous_visible_de%>% arrange(domain_subdomain)
# 
colors_for_urls_de <- met.brewer("Signac", type = "continuous", n = most_famous_visible_de%>% nrow()) %>%
  enframe() %>%
  bind_cols(., most_famous_visible_for_color$domain_subdomain) %>%
  rename("domain_subdomain" = `...3`) %>%
  select(domain_subdomain, value) %>% #View()
  deframe()
 
split_sites_in_2_vis_de <- df_iframes_srcs_de %>% select(site, domain_subdomain) %>% reframe(counted = n(), .by = c(site, domain_subdomain)) %>% filter(domain_subdomain %in% most_famous_visible_de$domain_subdomain) %>% reframe(counted_urls = n(), .by = site) %>% arrange(desc(counted_urls)) %>% head(23) %>% pull(site)

df_iframes_srcs_de %>%
  filter(domain_subdomain %in% most_famous_visible_de$domain_subdomain, site %in% split_sites_in_2_vis_de) %>%
  ggplot(., aes(x = year_month, y = domain_subdomain, fill = domain_subdomain)) +
  geom_tile() +
  facet_col(vars(site), scales = "free_y", space = "free") +
  scale_x_date(date_labels = "%Y") +
  scale_fill_manual(values = colors_for_urls_de) +
  theme_b03_base +theme_b03_base_typo_static + theme_b03_heatmap + theme_b03_facets + theme_b03_legend_discrete + theme_b03_panel_spacing + theme(legend.position = "none")

```

#### International

```{r}
#| echo: false
#| warning: false
#| error: false
#| message: false
#| fig-height: 42
#| fig-width: 10

# fig-height: 42
most_famous_visible_world <- df_iframes_srcs_world %>% filter(helper == "visible") %>% reframe(counted = sum(counted), .by = "domain_subdomain") %>% arrange(desc(counted)) %>% filter(counted > 49)
# 
most_famous_visible_for_color <- most_famous_visible_world %>% arrange(domain_subdomain)
# 
colors_for_urls_world <- met.brewer("Signac", type = "continuous", n = most_famous_visible_world%>% nrow()) %>%
  enframe() %>%
  bind_cols(., most_famous_visible_for_color$domain_subdomain) %>%
  rename("domain_subdomain" = `...3`) %>%
  select(domain_subdomain, value) %>% #View()
  deframe()
 
split_sites_in_2_vis_world <- df_iframes_srcs_world %>% select(site, domain_subdomain) %>% reframe(counted = n(), .by = c(site, domain_subdomain)) %>% filter(domain_subdomain %in% most_famous_visible_world$domain_subdomain) %>% reframe(counted_urls = n(), .by = site) %>% arrange(desc(counted_urls)) %>% head(23) %>% pull(site)

df_iframes_srcs_world %>%
  filter(domain_subdomain %in% most_famous_visible_world$domain_subdomain, site %in% split_sites_in_2_vis_world) %>%
  ggplot(., aes(x = year_month, y = domain_subdomain, fill = domain_subdomain)) +
  geom_tile() +
  facet_col(vars(site), scales = "free_y", space = "free") +
  scale_x_date(date_labels = "%Y") +
  scale_fill_manual(values = colors_for_urls_world) +
  theme_b03_base +theme_b03_base_typo_static + theme_b03_heatmap + theme_b03_facets + theme_b03_legend_discrete + theme_b03_panel_spacing + theme(legend.position = "none")

```

#### Dutch

```{r}
#| echo: false
#| warning: false
#| error: false
#| message: false
#| fig-height: 42
#| fig-width: 10

# fig-height: 42
most_famous_visible_nl <- df_iframes_srcs_nl %>% filter(helper == "visible") %>% reframe(counted = sum(counted), .by = "domain_subdomain") %>% arrange(desc(counted)) %>% filter(counted > 49)
# 
most_famous_visible_for_color <- most_famous_visible_nl %>% arrange(domain_subdomain)
# 
colors_for_urls_nl <- met.brewer("Signac", type = "continuous", n = most_famous_visible_nl%>% nrow()) %>%
  enframe() %>%
  bind_cols(., most_famous_visible_for_color$domain_subdomain) %>%
  rename("domain_subdomain" = `...3`) %>%
  select(domain_subdomain, value) %>% #View()
  deframe()
 
split_sites_in_2_vis_nl <- df_iframes_srcs_nl %>% select(site, domain_subdomain) %>% reframe(counted = n(), .by = c(site, domain_subdomain)) %>% filter(domain_subdomain %in% most_famous_visible_nl$domain_subdomain) %>% reframe(counted_urls = n(), .by = site) %>% arrange(desc(counted_urls)) %>% head(23) %>% pull(site)

df_iframes_srcs_nl %>%
  filter(domain_subdomain %in% most_famous_visible_nl$domain_subdomain, site %in% split_sites_in_2_vis_nl) %>%
  ggplot(., aes(x = year_month, y = domain_subdomain, fill = domain_subdomain)) +
  geom_tile() +
  facet_col(vars(site), scales = "free_y", space = "free") +
  scale_x_date(date_labels = "%Y") +
  scale_fill_manual(values = colors_for_urls_nl) +
  theme_b03_base +theme_b03_base_typo_static + theme_b03_heatmap + theme_b03_facets + theme_b03_legend_discrete + theme_b03_panel_spacing + theme(legend.position = "none")

```

:::

#### Zweite Hälfte der Seiten

:::panel-tabset

#### German

```{r}
#| echo: false
#| warning: false
#| error: false
#| fig-height: 33 ## 35 ist bissi zu groß
#| fig-width: 10

df_iframes_srcs_de %>% filter(domain_subdomain %in% most_famous_visible_de$domain_subdomain, !site %in% split_sites_in_2_vis_de) %>%
  ggplot(., aes(x = year_month, y = domain_subdomain, fill = domain_subdomain)) +
  geom_tile() +
  # facet_wrap(~ site, scales = "free_y", ncol = 2) +
  facet_col(vars(site), scales = "free_y", space = "free") +
  scale_x_date(date_labels = "%Y") +
  scale_fill_manual(values = colors_for_urls_de) +
  # scale_fill_manual(colors = met.brewer("Hokusai2", type="discrete"), na.value = "grey90", name = "number of snippets found per site of domain and month" ) +
  theme_b03_base +theme_b03_base_typo_static + theme_b03_heatmap + theme_b03_facets + theme_b03_legend_discrete + theme_b03_panel_spacing + theme(legend.position = "none") + theme_b03_timeline_faceted

```

#### International

```{r}
#| echo: false
#| warning: false
#| error: false
#| fig-height: 33 ## 35 ist bissi zu groß
#| fig-width: 10

df_iframes_srcs_world %>% filter(domain_subdomain %in% most_famous_visible_world$domain_subdomain, !site %in% split_sites_in_2_vis_world) %>%
  ggplot(., aes(x = year_month, y = domain_subdomain, fill = domain_subdomain)) +
  geom_tile() +
  # facet_wrap(~ site, scales = "free_y", ncol = 2) +
  facet_col(vars(site), scales = "free_y", space = "free") +
  scale_x_date(date_labels = "%Y") +
  scale_fill_manual(values = colors_for_urls_world) +
  # scale_fill_manual(colors = met.brewer("Hokusai2", type="discrete"), na.value = "grey90", name = "number of snippets found per site of domain and month" ) +
  theme_b03_base +theme_b03_base_typo_static + theme_b03_heatmap + theme_b03_facets + theme_b03_legend_discrete + theme_b03_panel_spacing + theme(legend.position = "none") + theme_b03_timeline_faceted

```

#### Dutch

```{r}
#| echo: false
#| warning: false
#| error: false
#| fig-height: 33 ## 35 ist bissi zu groß
#| fig-width: 10

df_iframes_srcs_nl %>% filter(domain_subdomain %in% most_famous_visible_nl$domain_subdomain, !site %in% split_sites_in_2_vis_nl) %>%
  ggplot(., aes(x = year_month, y = domain_subdomain, fill = domain_subdomain)) +
  geom_tile() +
  # facet_wrap(~ site, scales = "free_y", ncol = 2) +
  facet_col(vars(site), scales = "free_y", space = "free") +
  scale_x_date(date_labels = "%Y", date_breaks = "2 years", limits = c(as.Date("1998-01-01"), as.Date("2021-06-01"))) +
  scale_fill_manual(values = colors_for_urls_nl) +
  # scale_fill_manual(colors = met.brewer("Hokusai2", type="discrete"), na.value = "grey90", name = "number of snippets found per site of domain and month" ) +
  theme_b03_base +theme_b03_base_typo_static + theme_b03_heatmap + theme_b03_facets + theme_b03_legend_discrete + theme_b03_panel_spacing + theme(legend.position = "none") + theme_b03_timeline_faceted
  # theme(axis.text.y = element_blank()) #+ theme(legend.position = "none")


```

:::

```{r}
#| echo: false
#| warning: false
#| error: false

df_ausschluss <- df_iframes_srcs_de %>% 
  # filter(domain_subdomain %in% most_famous_visible$domain_subdomain, !site %in% split_sites_in_2_vis) %>% 
  filter(!domain_subdomain %in% most_famous_visible_de$domain_subdomain, helper == "visible") %>% 
  reframe(counted = sum(counted), .by = "domain_subdomain") %>% 
  arrange(desc(counted))

DT::datatable(df_ausschluss)

```


```{r}
#| echo: false
#| warning: false
#| error: false
#| fig-height: 80
#| fig-width: 10
#| fig-dpi: 144

get_domain_translation <- function(sphere_){
  df_return <- read_csv(file = paste0("../../data/helper/22-09-21-Top News Websites [AU - public] - ",sphere_," news.csv"), show_col_types = FALSE) %>% 
    mutate(cleaned_urls = domain(URL) %>% suffix_extract(.) %>% select(domain) %>% pull(.)) %>% 
    select(Name, cleaned_urls)
}

df_retranslate_domains <- get_domain_translation("German")

plot <- df_iframes_srcs_de %>% 
  # filter(domain_subdomain %in% most_famous_visible$domain_subdomain, !site %in% split_sites_in_2_vis) %>% 
  filter(domain_subdomain %in% most_famous_visible_de$domain_subdomain) %>% #, !site %in% split_sites_in_2_vis) %>% 
  left_join(., df_retranslate_domains, by = c("site" = "cleaned_urls")) %>% 
  ggplot(., aes(x = year_month, y = domain_subdomain, fill = domain_subdomain)) +
  geom_tile() +
  # facet_wrap(~ site, scales = "free_y", ncol = 2) +
  facet_col(vars(Name), scales = "free", space = "free") +
  scale_x_date(date_labels = "%Y", date_breaks = "2 years", limits = c(as.Date("1998-01-01"), as.Date("2021-06-01"))) +
  scale_fill_manual(values = colors_for_urls_de) +
  # scale_fill_manual(colors = met.brewer("Hokusai2", type="discrete"), na.value = "grey90", name = "number of snippets found per site of domain and month" ) +
  ggtitle(paste0("Domains referenced in iframes")) + 
  theme_b03_base +theme_b03_base_typo_static + theme_b03_heatmap + theme_b03_facets + theme_b03_legend_discrete + theme_b03_panel_spacing + theme(legend.position = "none") + theme_b03_timeline_faceted
  # theme(axis.text.y = element_blank()) #+ theme(legend.position = "none")

plot

# ggsave(plot, filename = "../../data/3-visualizing/poster-iframes.png", width = 10, height = 78, limitsize = FALSE, dpi = 144)

```
