---
title: "Analyzing Doctypes"
---

```{r echo=FALSE, message=FALSE, error=FALSE, warning=FALSE}
library(tidyverse)
library(lubridate)
library(DBI)
library(RPostgres)
library(MetBrewer)

source("../config/config-secret-local.R")
source("../config/config-graphic.R")

con <- dbConnect(RPostgres::Postgres(), 
                 dbname = dsn_database,
                 host = dsn_hostname, 
                 port = dsn_port,
                 user = dsn_uid, 
                 password = dsn_pwd
)


df_doctype_legend <- dbGetQuery(conn = con, paste0("SELECT DISTINCT(value) FROM tags WHERE tag = 'doctype'")) %>% 
  mutate(doctype_cleaned = 
           # str_extract(name, "(HTML|html|HTM|htm)\\s?(\\d{1}\\.\\d{1,})?\\s?(Transitional|Strict|Frameset|Final)?(transitional|strict|frameset|final)?(TRANSITIONAL|STRICT|FRAMESET|FINAL)?\\s{0,}?(\\/\\/\\w{2})?$"))  #,
           str_extract(value, "-\\/\\/?(W2C|W30|W3C|wc3|IETF|IEFT|w3c|ietf)?\\/\\/?(DTD|dtd|Dtd)\\s(W3\\s)?(X|x)?(HTML|html|HTM|htm)\\s?(\\d{1}\\.\\d{1,})?\\s?(Transitional|Strict|Frameset|Final)?(transitional|strict|frameset|final)?(TRANSITIONAL|STRICT|FRAMESET|FINAL)?\\s{0,}?(\\/\\/\\w{2})?"),
         doctype_cleaned = ifelse(str_detect(value, "^html$|^HTML$"), str_extract(value, "^html$|^HTML$"), doctype_cleaned),
         doctype_cleaned = ifelse(str_detect(value,"html SYSTEM"), value, doctype_cleaned),
         doctype_cleaned = str_remove(doctype_cleaned, "-\\/\\/(W3C|IETF)?\\/\\/DTD\\s"),
         doctype_cluster = str_extract(doctype_cleaned, "X?(HTML|html)\\s?(\\d{1}\\.\\d{1,})?"),
         doctype_cluster = ifelse(str_detect(doctype_cluster,"html\\s{0,}"), trimws(str_to_upper(doctype_cluster)), doctype_cluster)) %>%
  
  select(value,doctype_cleaned, doctype_cluster) #%>% 
  # distinct() %>% 
  # group_by(doctype_cluster) %>% 
  # mutate(group = row_number())

get_doctype_info <- function(sphere, tag){
  df <- dbGetQuery(conn = con, paste0("SELECT t.site, t.tag, t.value, s.crawl_date, s.sha1, s.sphere FROM sites s INNER JOIN tags t ON t.site = s.sha1 WHERE s.sphere ='", sphere, "' AND t.tag = '", tag, "'")) %>% #View
    mutate(doctype_cleaned = str_extract(value, "-\\/\\/(W3C|IETF)?\\/\\/DTD\\sX?HTML\\s?(\\d{1}\\.\\d{1,})?\\s?(Transitional|Strict|Frameset|Final)?\\/\\/\\w{2}"),
           doctype_cleaned = ifelse(str_detect(value, "^html$|^HTML$"), str_extract(value, "^html$|^HTML$"), doctype_cleaned),
           doctype_cleaned = ifelse(str_detect(value,"html SYSTEM"), value, doctype_cleaned),
           doctype_cleaned = str_remove(doctype_cleaned, "-\\/\\/(W3C|IETF)?\\/\\/DTD\\s"),
           doctype_cluster = str_extract(doctype_cleaned, "X?(HTML|html)\\s?(\\d{1}\\.\\d{1,})?"),
           doctype_cluster = ifelse(str_detect(doctype_cluster,"html\\s{0,}"), trimws(str_to_upper(doctype_cluster)), doctype_cluster),
           crawl_date = ymd(crawl_date), 
           month = month(crawl_date),
           year = year(crawl_date)) %>% 
    group_by(year, doctype_cluster) %>% 
    summarise(sites_per_month_counted = n()) %>% 
    # mutate(date = paste0(year, "- ",month, "-01") %>% ymd(.)) %>% 
    ungroup()
}

get_doctype_info_relative <- function(sphere, tag){
  df_sites_per_day <- dbGetQuery(conn = con, paste0("SELECT s.crawl_date, COUNT(s.sha1) as sites_per_day FROM sites s  WHERE s.sphere = '", sphere, "' GROUP BY s.crawl_date")) %>% 
    mutate(crawl_date = ymd(crawl_date),
           month = month(crawl_date),
           year = year(crawl_date)) %>% 
    group_by(year) %>% 
    summarise(sites_per_month = sum(sites_per_day)) %>% 
    # mutate(date = paste0(year, "- ",month, "-01") %>% ymd(.)) %>% 
    ungroup()
  
  df <- dbGetQuery(conn = con, paste0("SELECT t.site, t.tag, t.value, s.crawl_date, s.sha1, s.sphere FROM sites s INNER JOIN tags t ON t.site = s.sha1 WHERE s.sphere ='", sphere, "' AND t.tag = '", tag, "'")) %>% 
    mutate(doctype_cleaned = str_extract(value, "-\\/\\/(W3C|IETF)?\\/\\/DTD\\sX?HTML\\s?(\\d{1}\\.\\d{1,})?\\s?(Transitional|Strict|Frameset|Final)?\\/\\/\\w{2}"),
           doctype_cleaned = ifelse(str_detect(value, "^html$|^HTML$"), str_extract(value, "^html$|^HTML$"), doctype_cleaned),
           doctype_cleaned = ifelse(str_detect(value,"html SYSTEM"), value, doctype_cleaned),
           doctype_cleaned = str_remove(doctype_cleaned, "-\\/\\/(W3C|IETF)?\\/\\/DTD\\s"),
           doctype_cluster = str_extract(doctype_cleaned, "X?(HTML|html)\\s?(\\d{1}\\.\\d{1,})?"),
           doctype_cluster = ifelse(str_detect(doctype_cluster,"html\\s{0,}"), trimws(str_to_upper(doctype_cluster)), doctype_cluster),
           crawl_date = ymd(crawl_date), 
           month = month(crawl_date),
           year = year(crawl_date)) %>% 
    group_by(year, doctype_cluster) %>% 
    summarise(sites_per_month_counted = n()) %>% 
    # mutate(date = paste0(year, "- ",month, "-01") %>% ymd(.)) %>% 
    ungroup() %>% 
    left_join(., df_sites_per_day) %>% 
    mutate(normalized = sites_per_month_counted/sites_per_month) 
}

```

## To Do: Why looking at doctypes?

they do not tell a thing about commenting systems, but speaking of the standards in place when the website was published (crawled?).

```{r echo=FALSE, message=FALSE, error=FALSE, warning=FALSE}

# doc_colors <- met.brewer("Renoir", n = 12, type = "discrete") %>% enframe()

# test_colors <- df_doctype_legend %>%
#   select(doctype_cluster) %>%
#   distinct() %>% #View()
#   filter(!is.na(doctype_cluster)) %>%
#   arrange(doctype_cluster) %>%
#   bind_cols(.,doc_colors) %>%
#   select(-name) #%>% deframe()
# 
# write_csv(test_colors, "../data/helper/doctype-colors-2.csv")
doc_colors_legend <- read_csv("../../data/helper/doctype-colors-2.csv")# %>% deframe()
# rm(get_doctype_info_relative)
df_doctype_de <- get_doctype_info_relative("German", "doctype")
df_doctype_de_abs <- get_doctype_info("German", "doctype")

```

## Standards of the webspheres

Die folgenden Grafiken zeigen die anteilig genannten doctypes in den Dokumenten. Vorsichtig lässt sich sagen, dass man hier die Entwicklung der Standards ablesen kann. Zu Beginn noch kaum Standards, die sich dann langsam durchsetzen und die Weiterentwicklung der Sprache auch hier zu sehen ist. 

Großes ABER siehe die Grafiken darunter.

:::panel-tabset

### German

```{r echo=FALSE, message=FALSE, error=FALSE, warning=FALSE}

# rm(df_doctype_de)
colors_ <- doc_colors_legend %>% select(-group) %>% deframe(.)

df_doctype_de %>% 
  ggplot(., aes(x = year, y = normalized, fill = doctype_cluster)) +
  geom_col() +
  scale_fill_manual(values = colors_, na.value = "#d2d2d2") +
  ylim(0,1.05) + 
  scale_x_continuous(limits = c(1996, 2021)) +
  theme_b03_base +theme_b03_base_typo_static + theme_b03_heatmap + theme_b03_facets + theme_b03_legend_discrete 

```

### Dutch

```{r echo=FALSE, message=FALSE, error=FALSE, warning=FALSE}
df_doctype_nl <- get_doctype_info_relative("Dutch", "doctype")

df_doctype_nl %>% 
  ggplot(., aes(x = year, y = normalized, fill = doctype_cluster)) +
  geom_col() +
  scale_fill_manual(values = colors_, na.value = "#d2d2d2") +
  ylim(0,1.05) + 
  theme_b03_base +theme_b03_base_typo_static + theme_b03_heatmap + theme_b03_facets + theme_b03_legend_discrete 

```

### International

```{r echo=FALSE, message=FALSE, error=FALSE, warning=FALSE}
df_doctype_world <- get_doctype_info_relative("World", "doctype")

df_doctype_world %>% 
  ggplot(., aes(x = year, y = normalized, fill = doctype_cluster)) +
  geom_col() +
  scale_fill_manual(values = colors_, na.value = "#d2d2d2") +
  ylim(0,1.05) + 
  theme_b03_base +theme_b03_base_typo_static + theme_b03_heatmap + theme_b03_facets + theme_b03_legend_discrete 


```
:::

## Absolut numbers of different HTML Standards distribution

Die Verteilung der absoluten Zahlen zeigt, dass die obere Aussage zwar logisch scheint, aber mit viel Unsicherheit behaftet ist. Wir haben aus der frühen Zeit nur sehr wenige Daten. 


:::panel-tabset

### German

```{r echo=FALSE, message=FALSE, error=FALSE, warning=FALSE}

# rm(df_doctype_de)

df_doctype_de_abs_counted <- df_doctype_de_abs %>% 
  reframe(., counted = sum(sites_per_month_counted), .by = "doctype_cluster")

df_doctype_de_abs %>% 
  left_join(., doc_colors_legend) %>% #View()
  filter(!group %in% c("1","2")) %>% #View()
  ggplot(., aes(x = year, y = sites_per_month_counted, fill = doctype_cluster)) +
  geom_col() +
  scale_fill_manual(values = colors_, na.value = "#d2d2d2") +
  # ylim(0,1.05) + 
  theme_b03_base +theme_b03_base_typo_static + theme_b03_heatmap + theme_b03_facets + theme_b03_legend_discrete +
  facet_wrap(~group)

```

Der Standard HTML 2.0 kam so selten vor, dass in diesem Diagramm keine Balken zu sehen sind. Konkret sind es `r df_doctype_de_abs_counted$counted[[ match("HTML 2.0", df_doctype_de_abs_counted$doctype_cluster)]]` Seiten in dem deutschsprachigen Datensatz.



### Dutch

```{r echo=FALSE, message=FALSE, error=FALSE, warning=FALSE}
df_doctype_nl_abs <- get_doctype_info("Dutch", "doctype")

df_doctype_nl_abs_counted <- df_doctype_nl_abs %>% 
  reframe(., counted = sum(sites_per_month_counted), .by = "doctype_cluster")

df_doctype_nl_abs %>% 
  left_join(., doc_colors_legend) %>% #View()
  filter(!group %in% c("1","2")) %>% #View()
  ggplot(., aes(x = year, y = sites_per_month_counted, fill = doctype_cluster)) +
  geom_col() +
  scale_fill_manual(values = colors_, na.value = "#d2d2d2") +
  # ylim(0,1.05) + 
  theme_b03_base +theme_b03_base_typo_static + theme_b03_heatmap + theme_b03_facets + theme_b03_legend_discrete +
  facet_wrap(~group)
```

Der Standard HTML 2.0 kam so selten vor, dass in diesem Diagramm keine Balken zu sehen sind. Konkret sind es `r df_doctype_nl_abs_counted$counted[[ match("HTML 2.0", df_doctype_nl_abs_counted$doctype_cluster)]]` Seiten in dem niederländischen Datensatz.

### International

```{r echo=FALSE, message=FALSE, error=FALSE, warning=FALSE}
df_doctype_world_abs <- get_doctype_info("World", "doctype")

df_doctype_world_abs_counted <- df_doctype_de_abs %>% 
  reframe(., counted = sum(sites_per_month_counted), .by = "doctype_cluster")

# str(df_doctype_de_abs_counted)

df_doctype_world_abs %>% 
  left_join(., doc_colors_legend) %>% #View()
  filter(!group %in% c("1","2")) %>% #View()
  ggplot(., aes(x = year, y = sites_per_month_counted, fill = doctype_cluster)) +
  geom_col() +
  scale_fill_manual(values = colors_, na.value = "#d2d2d2") +
  # ylim(0,1.05) + 
  theme_b03_base +theme_b03_base_typo_static + theme_b03_heatmap + theme_b03_facets + theme_b03_legend_discrete +
  facet_wrap(~group)

```

Der Standard HTML 2.0 kam so selten vor, dass in diesem Diagramm keine Balken zu sehen wären. Konkret sind es `r df_doctype_world_abs_counted$counted[[ match("HTML 2.0", df_doctype_world_abs_counted$doctype_cluster)]]` Seiten in dem internationalen Datensatz.

:::
